臺灣士林地方法院民事裁定
111年度補字第1438號
原      告  李桂英
原告提起本件訴訟應於本裁定送達翌日起7日內，依民事訴訟法
第249條第1項但書規定，補正下列事項，逾期未補正依法應補正
事項，即駁回其訴，特此裁定。
應補正事項：
一、當事人書狀，除別有規定外，應記載當事人姓名及住所或居
    所。民事訴訟法第116條第1項第1款前段、第244款第1項第1
    款定有明文。查原告於起訴狀內僅記載被告為「蔡英文、邵
    雨薇二家族」，並未載明被告正確完整全名、住所或居所，
    而原告起訴狀記載之事實，僅泛言：邵雨薇家族為何在汐止
    、內湖還強幹騙別人的老公，蔡英文家族在肯德基騙吃，蔡
    英文家族、邵雨薇家族害死原告6個雙親、父母，蔡英文家
    族騙國民多少房租，請問蔡英文家族錢呢，邵雨薇家族強姦
    、綁架、威脅小三，都是死刑等語，本院並無從依該事實特
    定被告，原告未依上開規定記載被告姓名，應予補正之。
二、起訴，應以訴狀表明訴訟標的及其原因事實。民事訴訟法第
    244條第1項第2款定有明文。所謂訴訟標的，係指為確定私
    權所主張或否認之法律關係，欲法院對之加以裁判者而言。
    而法律關係，乃法律所定為權利主體之人，對於人或物所生
    之權利或義務關係。如為給付之訴，在實體法上須以可以作
    為請求權基礎之完全性條文（具備構成要件及法律效果之法
    條）始足當之（最高法院97年度台上字第969號判決意旨參
    照）。查原告於起訴狀內除記載上開所列事實，並未說明
    其請求「蔡英文、邵雨薇二家族」為何法律關係，又原告請
    求警方尋找失蹤人即原告之配偶、姪、兒、孫、親人等，應
    由原告另行尋求警察處理，並非本院得以受理。原告起訴並
    未載明「訴訟標的」（即法條規範作為請求權基礎）為何，
    應予補正之。
三、起訴，應以訴狀表明應受判決事項之聲明，民事訴訟法第24
    4條第1項第3款定有明文。該款所稱之「應受判決事項之聲
    明」乃請求判決之結論，亦係請求法院應為如何判決之聲明
    ，如當事人獲勝訴之判決，該聲明即成為判決之主文，並為
    將來據以強制執行之依據及範圍。故原告提起給付之訴，依
    上揭起訴必備程式之規定，所表明訴之聲明（給付內容及範
    圍）與法院所為之判決主文，均必須明確一定、具體合法、
    適於強制執行（最高法院98年度台上字第1840號判決意旨參
    照）。查原告於起訴狀內並未載明本件訴之聲明為何，應予
    補正之。
四、原告就以上補正事項，應另提出一份「記載完全」之民事起
    訴補正狀，且除提出於本院者外，並應按對造人數提出繕本
    或影本，以供本院送達對造。
中　　華　　民　　國　　111 　年　　12　　月　　22　　日
                  民事第二庭　法  官  蔡子琪
以上正本係照原本作成。
本件裁定不得抗告。
中　　華　　民　　國　　111 　年　　12　　月　　23　　日
                              書記官  周苡彤
附錄法條
①民事訴訟法第116條第1項第1款前段規定
　當事人書狀，除別有規定外，應記載下列各款事項：
　一、當事人姓名及住所或居所。
②民事訴訟法第244條第1項第1款至第3款規定
　起訴，應以訴狀表明下列各款事項，提出於法院為之：
　一、當事人及法定代理人。
　二、訴訟標的及其原因事實。
　三、應受判決事項之聲明。